【裁判字號】    90,易,3298
【裁判日期】    901205
【裁判案由】    侵占
【裁判全文】
臺灣臺中地方法院刑事判決                          九十年度易字第三二九八號
    公  訴  人  臺灣台中地方法院檢察署檢察官
    被      告  丁○○
    選任辯護人  林洸鍇
右列被告因侵占案件，經檢察官聲請本院簡易判決處刑（九十年度偵字第一九四四五
號），嗣經本院豐原簡易法庭簽請改依普通程序審理（九十年豐簡字第四三○號），
本院判決如左：
    主  文
丁○○意圖為自己不法之所有，而侵占對於業務上所持有之物，處有期徒刑壹年貳月
。
    事  實
一、丁○○原在台中縣神岡鄉○○路九十九號開設頂集汽車材料行，並兼營舊廢汽車
    之拆解及舊汽車零件之裝配，為從事業務之人，於民國（下同）八十八年十月七
    日，因乙○○將所有曾於八十八年九月二十一日地震而受有損壞之車牌號碼ＰＩ
    —０五六七號自用小客車一部，在臺中縣東勢鎮西門巷內，交由其配裝損壞物件
    ，而持有該車，詎丁○○其後竟圖為自己不法所有，不久即變易為自己所有之意
    思，將該車侵占入己，拒不返還與邱泰南。
二、案經乙○○告訴，由臺中縣警察局東勢分局報告臺灣臺中地方法院檢察署檢察官
    偵查，後聲請本院簡易判決處刑。
    理  由
一、訊據被告丁○○矢口否認有侵占犯行，辯稱伊並無為乙○○裝配車牌號碼ＰＩ—
    ０五六七號自用小客車之情事，自無返還或侵占之問題云云。惟查告訴人乙○○
    如何於八十八年十月七日，將其所有因九二一地震受有損壞之車牌號碼ＰＩ—０
    五六七號自用小客車一部，在臺中縣東勢鎮○○路西門巷朋友家空地內，交由被
    告配裝損壞物件等事實，業據告訴人於偵、審中迭述甚詳，而告訴人係經友人丙○○之介紹始知悉被告有中古零件替換，並由其交付被告電話號碼得以連絡等情
    亦經證人丙○○於偵、審中到庭結證在卷，另本件於被告遲不交還本件車輛時，
    告訴人曾找丙○○協助處理，亦經丙○○到庭結證屬實，再本件告訴人先前報警
    處理由台中縣警察局東勢分局東勢派出所員警甲○○依告訴人提供之電話號碼向
    被告查詢，被告亦曾承認有拖走告訴人所有上開車輛去修理並答應會於一星期內
    與告訴人解決等事實，亦經證人即台中縣警察局東勢分局東勢派出所警員甲○○
    於偵查中及本院審理時到庭結證在卷，另依告訴人提出之錄音帶內容，被告於告
    訴人多次催請交還車輛時，均不否認告訴人有交給其車輛修配之情事，而只是藉
    口稱會即將車子交給告訴人或處理解決等情，此並有告訴人提出之錄音帶一捲在
    卷可參，此外並有台中縣警察局東勢分局電話報案紀錄簿、錄音帶譯文、台灣台
    中地方法院檢察署檢檢察官勘驗筆錄、車籍資料影本等在卷可資佐證。本件事證
    明確，被告辯稱：伊並未修理乙○○之上開車輛及收取乙○○之修理費用云云，
    顯係卸責之詞，不足採信。其有將告訴人交給其持有之上開車輛，變易為自己所
    有之意思，侵占入己之犯行，應堪以認定。
二、核被告丁○○所為，係犯刑法第三百三十六條第二項之侵占對於業務上所持有之
    物之罪，（公訴人以被告上開所為係犯刑法第三百三十五條第一項之普通侵占罪
    尚有未洽，其起訴法條，應予變更），爰審酌被告於八十七年間，因竊盜案件，
    經法院判處有期徒刑四月，緩刑二年，並於八十八年一月二十三日確定，此有台
    灣台中地方法院檢察署刑案資料查註紀錄表一紙在卷可參，又再於緩刑期間，不
    思悔改遷善，力圖努力，竟安逸作樂，坐享其成，白吃白喝，他人詐食財物（參
    見本院九十年度易字第三三六七號判決）。並對於他人交付裝配之汽車，訾言未
    見，其違反誠信非輕等一切情狀，量處如主文所示之刑，以為懲儆。
據上論斷，應依刑事訴訟法第二百九十九條第一項前段，第四百五十二條、第三百條
、刑法第三百三十六條第二項，罰金罰鍰提高標準條例第一條前段，判決如主文。
中      華      民      國      九十      年      十二    月      五    日
                                    臺灣臺中地方法院刑事第二庭
                                        法  官  柯  崑  輝
右正本證明與原本無異。
如不服本判決，應於送達後十日內向本院提出上訴狀（須附繕本），上訴於台灣高等
法院台中分院。
                                        書記官
中      華      民      國      九十      年      十二    月      五    日
附錄論罪科刑法條
刑法第三百三十六條
對於公務上或因公益所持有之物，犯前條第一項之罪者，處一年以上七年以下有期徒
刑，得併科五千元以下罰金。
對於業務上所持有之物，犯前條第一項之罪者，處六月以上五年以下有期徒刑，得併
科三千元以下罰金。
前二項之未遂犯罰之。


司法院資訊處製作；財團法人民間司法改革基金會備份。
